臺灣雲林地方法院刑事判決　　　　　　　94年度簡上字第31號
上　訴　人　臺灣雲林地方法院檢察署檢察官
被　　　告　丙○○　男　28歲（民國66年3月2日生）
　　　　　　　　　　國民
上列上訴人因被告竊盜案件，不服本院北港簡易庭93年度港簡字
第286 號中華民國93年12月31日第一審簡易判決（聲請案號：臺
灣雲林地方法院檢察署93年度偵字第4224號），提起上訴，及移
送併辦（臺灣雲林地方法院檢察署93年度偵字第4711號、94年度
偵字第109 號），本院管轄之第二審合議庭認應依通常程序審理
，逕為第一審判決如下：
    主      文
原判決撤銷。
丙○○連續攜帶兇器竊盜，處有期徒刑柒月。
    事實及理由
壹、構成犯罪之事實：丙○○基於意圖為自己不法所有之概括犯
    意，連續竊取如附表所示之財物。其犯罪時間、地點、方法
    、被害人及行竊之財物，均詳如附表。
貳、認定犯罪事實所根據的證據及理由：
  一、被告丙○○坦承有附表編號二之竊盜犯行，惟否認附表編
      號一、三、四之竊盜犯行，就編號一之部分辯稱該輕型機
      車並非伊竊取，是向真實年籍不詳綽號「阿榮」之成年男
      子借的；就編號三之部分則辯稱伊僅是進入魚塭工寮內拿
      取布袋供撿拾東西之用，並未拿取電纜線；至編號四之部
      分則辯稱伊並未竊取搖椅底座及橫桿等物，伊當時係見搖
      椅底座及橫桿之螺絲鬆動，才徒手去轉螺絲，伊所帶之扳
      手也無法用於轉動該螺絲云云。
  二、經查：
    (一)被告丙○○所犯如附表編號二之竊盜犯行，除被告丙○○
      之自白外，並有被害人甲○○於警詢時之指訴及遭竊之單
      輪手推車照片1 幀（見警卷一第5 頁至第9 頁、第14頁）
      ）可證。
    (二)至於附表編號一之部分，業據被害人丁○○於警詢時陳述
      明確，並有贓物認領收據1 紙及遭竊之輕型機車照片1 幀
      在卷可查（見警卷一第10頁至第11頁、第14頁）。被告丙○○雖以上開情詞置辯，惟查遭竊之輕型機車外觀良好，
      價值約新臺幣10,000元，有被害人丁○○警詢時之陳述可
      資佐證並有卷附照片可證。是該輕型機車之既價值不斐，
      一般人並無輕易借人而不求歸還之理，被告辯稱係向「阿
      榮」借用但卻不知「阿榮」真實年籍及住處，則被告將無
      從歸還該輕型機車。是被告上開辯解，顯與經驗法則有違
      而不足採，被告此部分竊盜犯行應堪認定。
    (三)附表編號三之部分，亦據證人乙○○於檢察官訊問時結證
      稱：「（問：當時丙○○在工寮內在做什麼？）已經將電
      纜線用麻袋裝好準備要運出去。」（見93年度偵字第4224
      號卷第18頁）核與證人吳世民證述：「丙○○已經跑出來
      ，東西已經放在車上。」（見93年度偵字第4224號卷第18
      頁）等語互核相符。又被害人及證人吳世民發覺時，被告
      確實已將電纜線裝入布袋內，亦有警卷所附現場照片4 幀
      附卷可參（見警卷二第6 頁至第7 頁）。至被告辯稱係進
      入被害人工寮內拿取布袋云云，顯係避重就輕之詞，要無
      可採。從而，被告丙○○此部分竊盜犯行亦堪認定
    (四)附表編號四之部分，則有證人即就讀雲林縣口湖鄉戊○○○六年級之學生郭典員及陳信昌2 人於警詢時陳稱案發當
      時發現被告在遊樂器材搖搖椅處拿扳手在拔搖椅螺絲，伊
      2 人靠過去看時發現有3 個螺絲已被被告鬆開，1 個螺絲
      則已被拔下等語（見警卷三第4 頁至第9 頁），互核相符
      ，且證人2 人均僅為國小六年級學生當無設詞攀陷被告之
      理，是證人上開證詞應可採信。此外，並有證人林榮男於
      警詢時之陳述，及遭竊之搖椅底座與浪船頂座橫桿照片2
      幀在卷可查，可以證明上開物品確已遭竊。綜上，足見被
      告上開辯解無非飾卸之詞，不足採信。被告此部分之竊盜
      犯行已可認定。
、論罪科刑的理由：
  一、查被告丙○○持以鬆動附表編號四搖椅底座及浪船頂座橫
      桿之扳手雖未扣案，然該扳手既足以持之鬆動固定上開遊
      樂器材之螺絲，顯見該扳手之質地應甚堅硬，於客觀上應
      足對人身安全產生危害，自屬兇器。從而，核被告丙○○
      如附表編號一、二、三所為係犯刑法第320 條第1 項竊盜
      罪；如附表編號四所為係犯刑法第321 條第1 項第3 款之
      攜帶兇器加重竊盜罪。
  二、被告先後多次竊盜犯行，時間緊接，方法相同，所犯均係
      犯罪構成要件相同之罪，顯係基於概括犯意而為，應依連
      續犯規定論以情節較重之攜帶兇器竊盜罪，並加重其刑。
  三、爰審酌被告年輕力盛，不思循正當途徑謀取財富，竟以竊
      取他人財物方式行之，所為實不足取，犯後並僅坦承部分
      犯行避重就輕，難以認為已有悔意等一切情狀，量處如主
      文所示之刑。
  四、末查，被告於附表編號四之犯行持以犯案之扳手並未扣案
      ，且該扳手並非特殊之犯罪工具，為免將來執行不便，爰
      不另為沒收之宣告。
肆、逕為第一審判決之理由：
  一、被告丙○○所犯如附表編號一、二、四部分之竊盜犯行，
      與檢察官聲請簡易判決處刑之犯罪事實，屬連續犯之裁判
      上一罪關係，既由檢察官上訴主張，本院自應一併加以審
      理。原審據以判處被告拘役59日，如易科罰金，以300 元
      折算1 日，固非無見。
  二、然檢察官上訴意旨，指摘原判決未及審酌被告上揭如附表
      編號一、二、四部分之竊盜犯行，而提起上訴請求一併審
      酌，為有理由，自應由本院撤銷原審判決，逕依通常程序
      自為第一審之判決。
伍、適用之法律：
  一、刑事訴訟法第455條之1第1項、第3項、第452條、第369條
      第1項前段、第2項、第364條、第299條第1項前段。
  二、刑法第56條、第321 條第1 項第3 款。
本案經檢察官己○○到庭執行職務
中　　華　　民　　國　　94　　年　　5 　　月　　31　　日
                      刑事第二庭審判長法  官  林  輝  煌
                                      法  官  柯  志  民
                                      法  官  李  明  鴻
以上正本證明與原本無異。
如不服本判決，應於判決送達後10日內，向本院提出上訴狀。（
須附繕本）
                                      書記官  孫  秀  桃
中　　華　　民　　國　　94　　年　　5 　　月　　31　　日
附錄本案論罪科刑法條全文
中華民國刑法第321條
犯竊盜罪而有左列情形之一者，處六月以上、五年以下有期徒刑
：
一  於夜間侵入住宅或有人居住之建築物、船艦或隱匿其內而犯
    之者。
二  毀越門扇、牆垣或其他安全設備而犯之者。
三  攜帶兇器而犯之者。
四  結夥三人以上而犯之者。
五  乘火災、水災或其他災害之際而犯之者。
六  在車站或埠頭而犯之者。
前項之未遂犯罰之。
附表：
┌──┬────┬────────┬────────────┬────┐
│編號│時　　間│地　　　　　點　│犯罪手法及所得財物　　　│被害人　│
├──┼────┼────────┼────────────┼────┤
│一　│93年10月│嘉義市朴子市市西│徒手竊取車牌號碼RT7-533 │丁○○　│
│　　│16日22時│路10號前　      │號輕型機車，得手後供己步│　　　　│
│　　│許      │　　　　　　　　│之用。　                │　　　　│
├──┼────┼────────┼────────────┼────┤
│二  │93年10月│雲林縣口湖鄉梧北│徒手竊取被害人所有之單輪│甲○○  │
│    │18日11時│村復興路50號後方│手推車1部得手。         │        │
│    │許      │空地            │                        │        │
├──┼────┼────────┼────────────┼────┤
│    │93年10月│雲林縣口湖鄉梧南│徒手竊取被害人乙○○所有│乙○○  │
│    │20日8 時│村光明路220 號魚│之電纜線3 綑，於離去之際│        │
│三  │許      │塭工寮內        │，適吳世民經過察覺有異告│        │
│    │        │                │知乙○○，為乙○○、吳世│        │
│    │        │                │民當場查獲。            │        │
├──┼────┼────────┼────────────┼────┤
│　  │93年10月│雲林縣口湖鄉過港│持客觀上足對人之生命、身│戊○○○│
│　　│30日15時│村過港過小　    │體、安全構成威脅，具有危│　      │
│四　│許      │　　　　　　　　│險性之兇器扳手拆除校園遊│　　　　│
│　  │　　　  │　　　　　　　　│樂器材不銹鋼製搖椅底座踏│　　　　│
│　　│　　　　│　　　　　　　　│板1 塊及浪船頂座橫桿2 支│　　　　│
│　　│　　　　│　　　　　　　　│搬離竊取得手。          │　　　　│
└──┴────┴────────┴────────────┴────┘
